【裁判字號】    85,台上,1579
【裁判日期】    850410
【裁判案由】    違反槍彈藥刀械管制條例
【裁判全文】
最高法院刑事判決                            八十五年度台上字第一五七九號
    上 訴 人  甲○○
右上訴人因違反槍彈藥刀械管制條例案件，不服台灣高等法院中華民國八十四年十
一月二十九日更審判決（八十四年度上更(一)字第八三九號，起訴案號：台灣宜蘭地方
法院檢察署八十二年度偵字第三九六三、三九七四號，八十三年偵字第四一一、四五
四、五二二、六五五、六八三、七四三、一○一九、一一五七號，併辦案號：八十三
年偵字第一三一四、一七八○、二二七○、二六六二號），提起上訴，本院判決如左
：
    主  文
原判決撤銷，發回台灣高等法院。
    理  由
本件原判決認定上訴人甲○○曾犯恐嚇罪，經台灣新竹地方法院判處有期徒刑六月，
於民國七十一年九月一日執行完畢，又犯殺人未遂罪，經台灣高等法院判處有期徒刑
五年，於民國七十六年五月二十日執行完畢。猶不知悔改，復意圖出售營利，於民國
八十二年十二月初，未經許可，向大陸福建之「小陳」者，以每把人民幣一萬六千元
至二萬三千元不等之價格，販入如原判決附表所示具有殺傷力之管制物品普通步槍、
手槍及其他可發射子彈之各式槍砲及子彈，並於民國八十二年十二月上旬，利用自大
陸地區走私鹽酸麻黃素之機會，將原判決附表之槍械及子彈藏置於鹽酸麻黃素內，隨
同自大陸地區私自運輸進入本國地區，並分別藏置於原判決附表所示地點，嗣於原判
決附表所示時地經警查獲，並扣得原判決附表所示之槍械及子彈等情，因而撤銷第一
審關於上訴人部分不當之科刑判決，改判論處上訴人未經許可，販賣普通步槍、手槍
罪刑，固非無見。
惟查審理事實之法院，對於案內一切證據，除認為不必要者外，均應詳為調查，然後
基於調查所得之心證，以為判斷事實之基礎，如有應行調查之證據未經依法調查，率
予判決，即屬當然違背法令。又對於未發覺之罪自首而受裁判者；減輕其刑，刑法第
六十二條前段定有明文。本件上訴人一再主張本件槍彈之查獲，係警方在偵訊有關違
反麻醉藥品管理條例案件中，於未發覺上訴人持有本件槍、彈前，主動向警方自首，
並先後偕同承辦警員起出相關槍、彈，要與自首要件相符合云云。查依卷內資料，警
方於民國八十三年二月十九日下午一時五十分訊問上訴人：「你還有其他非法物品嗎
﹖」上訴人始供出：「有，我非法持有美製手槍乙把、子彈好像陸發，不記得」「我
放在我家中附近的電線桿，埋在土堆裡，我可以帶警方一同前往取回。」（見警卷第
一六七七號第二十一頁反面）。則本件扣案之槍、彈，警方如何發覺﹖上訴人是否合
乎自首要件﹖原判決未依法詳加調查明白審認，且對上訴人之主張如何不足採﹖亦未
於判決內記其理由，難謂無審判期日依法應調查之證據未予調查及判決理由不備之
違法。上訴意旨執以指摘原判決不當，非無理由，應認仍有發回更審之原因。
據上論結，應依刑事訴訟法第三百九十七條、第四百零一條，判決如主文。
中      華      民      國    八十五    年      四      月      十      日
                              最高法院刑事第四庭
                                  審判長法官  莊  來  成
                                        法官  王  德  雲
                                        法官  謝  俊  雄
                                        法官  林  永  茂
                                        法官  白  文  漳
      右正本證明與原本無異
                                              書  記  官
中      華      民      國    八十五    年      四      月     十三     日


司法院資訊處製作；財團法人民間司法改革基金會備份。
